臺灣高雄地方法院刑事判決　　　　　　　95年度訴字第2918號
公　訴　人　臺灣高雄地方法院檢察署檢察官
被　　　告　丁○○
選任辯護人　陳正達律師
被　　　告　乙○○
　　　　　　　　　　　4樓
　　　　　　丙○○
上二人共同
選任辯護人　許惠珠律師
上列被告因殺人未遂等案件，經檢察官提起公訴（95年度偵字第
15008 號、第17304 號、第16361 號、第18915 號），本院判決
如下：
    主  文
丁○○未經許可，持有手槍，處有期徒刑陸年。併科罰金新臺幣
拾萬元，罰金如易服勞役，以新台幣壹仟元折算壹日。扣案手槍
壹支（含彈匣壹個、槍枝管制編號0000000000號），沒收之。被
訴殺人未遂部分公訴不受理。
乙○○、丙○○未經許可共同寄藏手槍，各處有期徒刑貳年陸月
。均併科罰金新台幣伍萬元，罰金如易服勞役，均以新台幣壹仟
元折算壹日。扣案手槍壹支（含彈匣壹個、槍枝管制編號000000
00 00 號），沒收之。
    事  實
一、丁○○明知未經許可不得持有手槍及具殺傷力之子彈，竟仍
    於民國93年間，自綽號「細漢源」之成年男子處取得加拿大
    DAC 廠394 型口徑9MM 之制式半自動手槍1 枝（含彈匣1 個
    、槍枝管制編號0000000000號）及制式子彈6 顆，並將上開
    手槍、子彈藏置於其位於高雄市前鎮區○○○路14巷1 弄2
    號4 樓住處餐桌之下，而未經許可持有之。嗣於95年5 月10
    日晚上，丁○○前往高雄市新興區○○○路16 5號2 樓之「
    珍伶瓏KTV 」消費，因感該店服務小姐態度不佳，心生不滿
    ，乃於同日晚上11時許，以電話聯絡女友乙○○自其上開住
    處餐桌下，將上開手槍、子彈取出，送至「珍伶瓏KTV 」交
    予丁○○。乙○○遂依其指示，取出上該手槍、子彈，駕駛
    車牌號碼ZP-9309 號自小客車前往「珍伶瓏KT V」，並將手
    槍、子彈交予丁○○，丁○○取得手槍、子彈後，隨即舉槍
    對該店天花板連續擊發6 槍，致同於該店其他包廂消費之甲○○之右小腿中彈（涉嫌殺人未遂部分，詳後述），旋搭乘
    乙○○所駕駛之上開自小客車離去。
二、丁○○於為上開犯行後，因恐遭警追查，託其女友乙○○、
    姪兒丙○○，將上開手槍埋藏於其母親之墓地，而乙○○、
    丙○○明知非經許可，不得寄藏手槍，因為維護丁○○，乃
    答應丁○○之要求，二人遂基於寄藏手槍之犯意聯絡，於95
    年5 月20日中午12時許，一同攜帶上開手槍前往高雄縣大寮
    鄉拷潭村公墓內丁○○母親墓地旁，共同將上開手槍挖洞掩
    埋，而未經許可，非法寄藏上開手槍。又於同年月23日，丙○○因認上開藏匿手槍地點不妥，乃自行前往上開墓地取出
    手槍，改藏匿於其位於高雄縣大寮鄉○○街2 巷5 號3 樓住
    處。嗣因警循線查獲上開「珍伶瓏KTV 」槍擊案係丁○○所
    為，於同年月31日中午11時30分許，在丙○○住處，起出上
    開手槍，始查悉上情。
三、案經內政部警政署刑事警察局、高雄縣政府警察局及高雄市
    政府警察局新興分局報請臺灣高雄地方法院檢察署檢察官偵
    查起訴。
    理  由
甲、程序方面：
一、按刑事訴訟法第159 條之5 規定，被告以外之人於審判外之
    陳述，雖不符前4 條之規定，而經當事人於審判程序同意作
    為證據，法院審酌該言詞陳述或書面陳述作成時之情況，認
    為適當者，亦得為證據。當事人、代理人或辯護人於法院調
    查證據時，知有第159 條第1 項不得為證據之情形，而未於
    言詞辯論終結前聲明異議者，視為有前項之同意。本件證人
    卓季韻、徐麗月於警詢及偵查中所述，為被告以外之人於審
    判外之陳述，屬傳聞證據，被告及辯護人等知有不得作為證
    據之情形，而未於言詞辯論終結前聲明異議。本院斟酌上開
    被告以外之人於警詢及偵查中所述，過程均無受不當外力之
    影響，認適合作為本案之證據，依前揭規定，認證人卓季韻
    、徐麗月於警詢及偵查之陳述均有證據能力。
二、內政部警政署刑事警察局（下稱內政部刑事警察局）95年7
    月27日刑鑑字第0950083927號鑑定通知書及95年10月13日刑
    鑑字第0950127368號鑑定通知書，於性質上本係被告以外之
    人，即內政部刑事警察局人員於本件審判外所為之書面陳述
    ，因該檢驗報告非審判長、受命法官或檢察官依刑事訴訟法
    第198 條規定囑託該局所為之鑑定，而係由移送機關將本件
    移送檢察官偵查前自行送請內政部刑事警察局所為之鑑定，
    故不屬於同法第206 條規定由鑑定人所出具之鑑定報告，依
    刑事訴訟法第159 條第1 項規定，該2 紙鑑定書乃屬於傳聞
    證據；又因該2 紙鑑定書並非經常處於可受公開檢查（Publ
    ic Inspection)狀態下所作成之文書，且均係由內政部刑事
    警察局針對具體個案為之，更重要者，該2 紙鑑定書乃本件
    刑事案件中由司法警察官員所制作，與刑事訴訟法第159 條
    之4 第1 款由公務員職務上所製作之證明文書規定有間（該
    條款立法理由參照），亦非刑事訴訟法第159 條之4 第1款
    所謂得成為傳聞例外之公務文書，惟公訴人、被告及辯護人
    於本院調查證據時，知有前開情形，而仍同意做為證據，本
    院復審酌該2 紙鑑定通知書係依專業之方法進行鑑驗，其作
    成之情況並無不適當之情形，故該2 紙鑑定通知書依刑事訴
    訟法第15 9條之5 之規定，乃因辯護人及被告之同意，復因
    無任何不適當作為證據之情形，而均有證據能力。
乙、實體方面：
一、有罪部分：
  (一)上開事實，業據被告丁○○、乙○○及丙○○於本院審理中
    均坦承不諱，而被告丁○○持槍於前開時間，在「珍伶瓏KT
    V 」開槍射擊，並致證人甲○○右小腿受傷乙節，則據證人
    卓季韻、徐麗月分別於警詢、偵查及證人甲○○於本院審理
    中證述明確，並有手槍1 支及擊發後之彈殼6 顆扣案可證，
    復有高雄市立聯合醫院診斷證明書2 紙，搜索扣押物筆錄、
    扣押物品目錄表各1 紙在卷可參。而該手槍1 支及彈殼6顆
    ，經送驗結果，其中手槍1 支（含彈匣1 個、槍枝管制編號
    0000000000號）認係加拿大DAC 廠394 型口徑9MM 之制式半
    自動手槍，槍號為「A00546」，槍管內具陸條右旋來復線，
    機械性能良好，可擊發口徑9 MM制式子彈，認具殺傷力；而
    彈殼6 顆，認均係已擊發之口徑9 MM制式彈殼，並均係由同
    一槍枝所擊發乙節，有內政部警政署刑事警察局95年7 月27
    日刑鑑字第0950083927號鑑定通知書及95年10月13日刑鑑字
    第0950127368號鑑定通知書2 份在卷可憑（見偵卷第78至79
    頁、本院卷第82頁至第84頁）。足徵被告3 人之上開自白，
    核與卷內積極事證相符，均堪予採信。是被告丁○○確係未
    經許可，持有具殺傷力之手槍1 支、制式子彈6 顆，被告乙○○、丙○○則共同未經許可，寄藏上開手槍等情，均事證
    明確，犯行均堪認定。
  (二)查被告三人行為後，刑法於94年2 月2 日經總統令修正公布
    ，於95年7 月1 日施行，而比較新舊法時應就罪刑有關之共
    犯、未遂犯、想像競合犯、牽連犯、連續犯、結合犯，以及
    累犯加重、自首減輕暨其他法定加減原因（如身分加減）與
    加減例等一切情形，綜其全部罪刑之結果而為比較（最高法
    院95年5 月23日刑事庭第8 次會議決議參照）。經查：
  1.修正後刑法第33條第5 款規定「罰金：新臺幣一千元以上，
    以百元計算之。」，與修正前刑法第33條第5 款規定「罰金
    ：一元以上。」不同。而槍砲彈藥刀械管制條例第7 條第4
    項未經許可持有、寄藏槍枝罪，法定刑得併科新臺幣1 千萬
    元以下罰金，而依被告三人行為時即修正前刑法第33條第5
    款規定，罰金最低額為銀元一元，依現行法規所定貨幣單位
    折算新臺幣條例第2 條折算為新臺幣之結果，前揭未經許可
    持有、寄藏槍枝罪，其法定刑最低度均為應併科銀元一元即
    新臺幣三元以上，最高度分別得併科新臺幣一千萬元、七百
    萬元以下罰金，惟修正後刑法第33條第5 款就罰金刑規定為
    「新臺幣一千元以上，以百元計算之」，顯已將罰金刑之最
    低額提高為新臺幣一千元以上。經比較上述新舊法，認適用
    被告三人行為後之前揭新法規定，對被告三人並非較為有利
    。
  2.易服勞役部分：本件被告三人犯罪時刑法第42條第2 項前段
    規定：「易服勞役以1 元以上3 元以下折算1 日。」，又行
    為時之易服勞役折算標準，業據修正前罰金罰鍰提高標準條
    例第2 條前段規定，就其原定數額提高為100 倍折算1 日，
    則本件被告行為時之易服勞役折算標準，應以銀元100 元以
    上300 元以下折算1 日，即新台幣300 元以上900 元以下折
    算1 日。95年7 月1 日修正公布施行之刑法第42條第3 項前
    段規定：「易服勞役以新台幣1000元、2000元或3000元折算
    1 日。」，以修正後之折算標準有利於被告。惟修正前第42
    條第2 項但書規定，易服勞役之期限不得逾6 個月，修正後
    第42條第3 項但書則規定，易服勞役之期限不得逾1 年，修
    正後易服勞役之期限，顯然較修正前為長，對行為人較為不
    利。從而，新、舊法之易服勞役制度，對被告有利與否，應
    就個案而為判斷，如依新舊法均未逾6 個月之日數，則新法
    對於行為人較為有利，如逾6 個月之日數，則舊法對於行為
    人較為有利。而本件本院諭知之併科罰金金額，依新舊法折
    算易服勞役之日數，均未逾6 個月，揆諸前揭說明，顯以新
    法對於行為人較為有利。
  3.又刑法第二條第一項但書所規定適用最有利於行為人之法律
    ，係指行為人行為時與行為後裁判時之法律皆有處罰之規定
    ，始有比較新舊法之適用。而新舊法何者最有利於行為人，
    固應就罪刑有關法定加減原因等規定之情形，而為比較，但
    對於犯罪構成要件是否寬鬆，乃屬犯罪成立與否之範圍，與
    是否有利之比較無涉（最高法院93年臺上字第4154號判決參
    照）。又本件被告行為後，刑法第28條關於「實施」之文字
    雖已修正為「實行，惟此僅為杜爭議，而確定在「實行」概
    念下之共同參與行為，始成立共同正犯之概念，對於共同正
    犯之處罰規定之規定並無不同，是刑法關於共同正犯之處罰
    規定於新法並無較有利之情形，依刑法第2 條第1 項前段之
    規定，應逕行適用被告行為時之法律規定，即應適用修正前
    刑法第28條之規定論處，併予指明。
  4.綜上所述，本件綜其全部比較結果，認共犯之修正，對被告
    等並無有利不利之問題；修正後法定罰金刑之最低額上限雖
    有提高，然就本件本院所宣告之罰金、徒刑言，亦無有利不
    利之問題，而修正後之罰金易服勞役標準較諸修正前規定對
    被告等為有利，整體比較適用結果，仍認新法對被告較為有
    利，自應依刑法第2 條第1 項但書規定，適用有利於被告之
    新法規定，以為論處。至於沒收從刑，應附麗主刑一體適用
    裁判時之新法，而不得割裂適用，乃屬當然，附此敘明。
  (三)核被告丁○○所為，係犯槍砲彈藥刀械管制條例第7 條第4
    項未經許可持有手槍罪、同條例第12條第4 項之未經許可持
    有具殺傷力之子彈罪。被告施文吉同時持有手槍及子彈，係
    以一行為觸犯二罪名，為想像競合犯，應依刑法第55條之規
    定，從一重論以槍砲彈藥刀械管制條例第7 條第4 項未經許
    可持有手槍罪。爰審酌被告丁○○前有殺人未遂、違反肅清
    煙毒條例等前科（均不構成累犯），有臺灣高等法院被告前
    案紀錄表一份可查，仍不知小心行事，未經許可寄藏槍彈，
    僅因不滿服務人員，即任意擊發子彈疏洩不滿，造成證人告
    訴人甲○○受有傷害，危害社會治安甚鉅，惟念被告始終坦
    承犯行，其業與告訴人達成和解，被害人亦於本院審理中表
    明撤回告訴不再追究，犯後態度尚稱良好等一切情狀，量處
    如主文所示之刑，並就科處罰金部分，依刑法第42條第2項
    之規定，諭知罰金易服勞役之折算標準。
  (三)核被告乙○○、丙○○所為，係犯槍砲彈藥刀械管制條例第
    7 條第4 項未經許可寄藏手槍罪。被告乙○○、丙○○就上
    開寄藏手槍犯行，具有犯意聯絡、行為分擔，為共同正犯。
    次按槍砲彈藥刀械管制條例第7 條第4 項之未經許可無故持
    有手槍罪，其持有之繼續，為行為之繼繼而非狀態之繼續。
    亦即該槍彈一經持有，罪即成立，但其完結須繼續至持有行
    為終了時為止，同條之「寄藏」亦然，最高法院75年度台上
    字第6600號、74年度台上字第4300號判決可資參照，是被告
    丙○○就前開事實二所述，於埋藏手槍後，在寄藏行為繼續
    中，復將手槍取出改藏匿於其住處，所為仍僅成立一寄藏手
    槍罪，公訴意旨認被告丙○○事實二所為應依舊法論以連續
    犯，容有誤會，附此敘明。再按刑法第59條規定，犯罪之情
    狀顯可憫恕，認科以最低度刑仍嫌過重者，得酌量減輕其刑
    。所謂犯罪情狀顯可憫恕，必須審酌一切犯罪情狀後，在客
    觀上顯然足以引起一般同情，認為縱予宣告最低刑度猶嫌過
    重者者，始有其適用（立法說明參照），查被告乙○○及丙○○固非法寄藏手槍，惟係因被告丁○○涉犯槍擊案，為掩
    飾犯行，委託其等代為藏匿手槍，以被告乙○○為被告施文
    吉之女友；被告丙○○為被告丁○○之姪子之前以觀，於親
    情壓力下，代為寄藏手槍，實值同情，被告所犯情輕法重，
    縱宣告本罪之最輕法定刑仍屬過重，其等犯罪情節衡情尚有
    可憫恕之處，本院認為均應依刑法第59條之規定減輕其刑。
    至刑法第59條雖於94年2 月2 日修正公布，並於95年7 月1
    日施行，舊法第59條規定：「犯罪之情狀可憫恕者，得酌量
    減輕其刑」，新法第59條則修正規定：「犯罪之情狀顯可憫
    恕，認科以最低度刑仍嫌過重者，得酌量減輕其刑」，惟此
    僅屬法院就刑之裁量及酌減審認標準見解之明文化，尚不涉
    及法律變更，自毋庸為新舊法之比較，附此敘明。爰審酌被
    告乙○○、丙○○未經許可寄藏槍彈，雖未持之犯罪，仍危
    害社會治安甚鉅，惟念其均無刑事前科，有臺灣高等法院被
    告前案紀錄表二紙可查，及其等犯罪之動機及目的，與二人
    始終坦承犯行，態度良好等一切情狀，分別量處如主文所示
    之刑，並均就併科罰金部分諭知易服勞役之折算標準，以資
    懲儆。
  (四)扣案手槍係違禁物，應刑法第38條第1 項第1 款之規定，宣
    告沒收之。至被告丁○○已擊發之制式子彈6 顆，因已擊發
    而不具殺傷力，非屬違禁物，爰不另為沒收之諭知。
二、不受理部分（丁○○被訴殺人未遂部分）：
  (一)公訴意旨略以：被告丁○○於95年5 月10日晚上，前往高雄
    市新興區○○○路16 5號2 樓之「珍伶瓏KTV 」消費，因感
    該店服務小姐態度不佳，心生不滿，乃於同日晚上11時許，
    以電話聯絡女友被告乙○○自其前開住處餐桌下，取出前開
    手槍、子彈，送至「珍伶瓏KTV 」交予被告丁○○。被告乙○○旋依被告丁○○指示，取出前開手槍、子彈，駕駛車牌
    號碼ZP-9309 號自小客車前往「珍伶瓏KT V」，並將手槍、
    子彈交予被告丁○○，被告丁○○取得手槍、子彈後，在明
    知且能預見若持具殺傷力之槍、彈對店內之人、包廂射擊，
    將可能造成他人因受槍擊死亡之情況，仍基於致人於死亦在
    所不惜之不確定殺人故意，持前開制式手槍，對於該店之包
    廂、天花板等處射擊，致同於該店其他包廂消費之甲○○右
    小腿中彈，受有傷害，因認被告丁○○涉有刑法第271 條第
    2 項第1 項之殺人未遂罪嫌等語。
  (二)按殺人未遂與傷害之區別，應以加害人有無殺意為斷；至其
    殺意之有無，不以兇器之種類及傷痕之多少等，為絕對之認
    定標準，加害人下手之部位、用力之程度及下手及經過情形
    如何，於審究犯意方面，不失為重要參考資料，可藉為判斷
    有無殺意之心證依據。申言之，行為人是否具有殺人之故意
    ，加害時所用器具，被害人受傷多寡以及受傷部位是否為致
    命之處，有時雖可藉為認定有無殺意之心證，但究不能據為
    絕對之標準，尚須就行為人主觀犯罪認識與客觀犯罪事實，
    參酌社會上一般經驗法則論理為斷，此有最高法院84年度台
    上字第403 號、87年度台上字第3123號及85年度台上字第16
    08號判決可資參照。又按刑法關於犯罪之故意，係採希望主
    義，不但直接故意，須行為人對於構成犯罪之事實具備明知
    及有意使其發生之兩個要件，即間接故意，亦須行為人對於
    構成犯罪之事實預見其發生，且其發生不違背行為人本意始
    成立，若對於構成犯罪之事實，雖預見其能發生，而在行為
    人主觀上確信其不致發生者，仍未能以故意論，亦有最高法
    院22年度上字第4229號判例意旨可資參見。
  (三)公訴人認被告丁○○涉犯刑法271 條第2 項、第1 項殺人未
    遂罪嫌，無非係以被告坦認於前開時地，射擊6 發子彈，且
    告訴人甲○○確因遭槍擊受有前揭傷勢，有警詢筆錄及高雄
    市立聯合醫院診斷證明書2 紙在卷可參，並有手槍1 支及擊
    發後之彈殼6 顆扣案可證等資為論據。訊據被告丁○○堅詞
    否認有何殺人犯意，辯稱：伊當天是因為「珍伶瓏KTV 」之
    服務不好，所以才請被告乙○○取來前開手槍、子彈，之後
    伊係朝該店天花板連續開6 槍，之後便離開該KTV ，伊不知
    道證人甲○○受傷，伊並無殺人之犯意等語，經查：
  1.被告丁○○於95年5 月10日晚上，前往高雄市新興區○○○
    路165 號2 樓之「珍伶瓏KTV 」消費，因感該店服務小姐態
    度不佳，心生不滿，乃於同日晚上11時許，以電話聯絡女友
    即被告乙○○自其前開住處餐桌下，將前開手槍、子彈取出
    ，送至「珍伶瓏KTV 」交予被告丁○○。被告乙○○遂依被
    告丁○○指示，取出上該手槍、子彈，駕駛車牌號碼ZP-930
    9 號自小客車前往「珍伶瓏KT V」，並將手槍、子彈交予被
    告丁○○，被告丁○○取得手槍、子彈後，隨即舉槍連續擊
    發6 槍，致同於該店其他包廂消費之甲○○之右小腿中彈等
    情，固為被告丁○○所坦認，亦經證人卓季韻、徐麗月於警
    詢及偵查中（參警卷第23頁、第34頁及95年度偵字第15008
    號卷第55頁）；證人甲○○、吳恒慧於本院審理中（參本院
    卷第126 頁、第163 頁至第166 頁）均證述明確，並有證人
    甲○○高雄市立聯合醫院診斷證明書2 紙在卷可憑，然本件
    尚應審究者為：被告丁○○究係如公訴意旨所載，以不確定
    故意之殺人之犯意開槍射擊，致告訴人甲○○受傷；抑或被
    告丁○○係在確信不會導致他人受傷之情況下開槍射擊，致
    告訴人甲○○受傷，而僅屬過失（即應注意、能注意，而疏
    未注意）。
  2.證人卓季韻於警詢中證稱：案發之前被告丁○○坐在KTV 外
    場之沙發，伊要去陪被告坐檯，但因被告丁○○已喝醉，一
    直說要找老闆，並拍桌子及丟杯子，伊看到被告丁○○丟杯
    子，就跑去躲起來，隨後就聽到槍聲等語（參警卷第23頁）
    ；證人徐麗月於警詢中證稱：當時伊坐在被告丁○○斜對面
    ，被告丁○○好像喝醉了，只聽到被告丁○○一直說要找老
    闆，並開始丟杯子，所以伊就跑去躲起來，隨後就聽到槍聲
    ，大概有5 、6 槍等語（參警卷第34頁），由上開證人卓季
    韻、徐麗月之證述，可知被告丁○○於開槍射擊之前，頻頻
    出口說要找該店老闆，衡情應係對該店服務有所不滿，欲找
    老闆表達，是被告丁○○前開辯稱：伊當天係因為「珍伶瓏
    KTV 」之服務不好，取得由被告乙○○拿來之前開手槍、子
    彈後，伊便朝該店連續開6 槍等語，應堪採信。則以被告丁○○係因KTV 服務生服務態度不好而起意開槍射擊之情以觀
    ，若被告丁○○真有殺人逞兇之犯意，依理應係對其所不滿
    之服務人員方向射擊，然依卷內資料，本件並無任何「珍伶
    瓏KTV 」服務人員受傷之情形，而被告開槍射擊過程，依卷
    內資料，雖未有人目睹，然依證人吳恒慧於本院審理中證稱
    ：伊在「珍伶瓏KTV 」擔任會計，有看到本件案發經過，當
    天大廳舞池只有被告丁○○一個客人，被告丁○○坐的地方
    ，離伊辦公的櫃台約三、四公尺遠，被告丁○○當時有點醉
    意，好像有點不高興，伊有聽到被告丁○○摔杯子的聲音，
    之後隔了一段時間，伊聽到槍聲，伊馬上站起來看發生什麼
    事情，看到被告丁○○半坐在沙發上，手上的槍朝著天花板
    ，店裡面的小姐，都很害怕的躲在桌子底下等語（參本院卷
    第161 頁至第166 頁），可知於開槍射擊後之第一瞬間，證
    人吳恒慧所看見者係被告半坐於沙發之上，手中所持槍枝朝
    天花板，此部分與被告前開所辯伊係朝該店天花板連續開6
    槍等語互相符合，被告此部分所辯亦堪採信。綜合被告丁○○係因不滿服務而開槍射擊；射擊方向則係該店之天花板等
    情以觀，被告丁○○開槍之用意應僅係向在場服務生疏洩不
    滿情緒，故選擇對天花板開槍，其主觀上當係確信其開槍射
    擊不致會使他人受傷乙節，洵堪認定。則依前開判例意旨，
    被告丁○○所為，應係犯刑法第284 條第1 項前段之過失傷
    害罪，公訴人認被告係犯同法第271 條第2 項、第1 項之殺
    人未遂罪，尚有未洽。
  (四)按刑法第284 條第1 項前段之過失傷害罪，依照同法第28 7
    條前段規定，係屬告訴乃論之罪。而告訴乃論之罪，告訴人
    於第一審辯論終結前，得撤回其告訴；告訴經撤回者，法院
    應諭知不受理之判決，刑事訴訟法第238 條第1 項、第30 3
    條第3 款分別定有明文。經查：本件被告丁○○係犯刑法第
    284 條第1 項前段之過失傷害罪，須告訴乃論，而告訴人因
    與被告和解，業於本院言詞辯論終結前，當庭表示撤回告訴
    （本院卷第130 頁），揆諸前揭規定，自應為不受理之判決
    ；且因被告丁○○所犯本罪，與前揭觸犯槍砲彈藥刀械管制
    條例第7 條第4 項、第12條第4 項未經許可持有手槍、子彈
    2 罪間屬數罪併罰關係，本院自應於主文中就此部分為公訴
    不受理之判決。
三、末按刑事判決得就起訴之犯罪事實變更檢察官起訴所引應適
    用之法條者，以科刑或免刑判決為限，檢察官如以殺人未遂
    起訴，經原審審理結果，認為被告所犯實為傷害罪，未經合
    法告訴，則於判決理由欄敘明其理由，逕依刑事訴訟法第30
    3 條第3 款諭知不受理判決即可，無適用同法第300 條之餘
    地，最高法院47年台上字第41號判例、41年度台上字第567
    號、71年度台上字第6600號判決意旨均可參照，本件公訴人
    起訴被告殺人未遂部分，雖經本院認應屬過失傷害罪，然因
    告訴人撤回告訴，本院應為公訴不受理諭知，故亦無變更法
    條之適用，併此敘明。
據上論斷，應依刑事訴訟法第299 條第1 項前段、第303 條第3
款，槍砲彈藥刀械管制條例第7 條第4 項、第12條第4 項，刑法
第2 條第1 項但書、第11條前段、第28條、第59條、第55條、第
42 條 第3 項、第38條第1 項第1 款，判決如主文。
本案經檢察官戊○○到庭執行職務
中　　華　　民　　國　　96　　年　　7 　　月　　31　　日
                  刑事第十一庭  審判長法  官  何秀燕
                                      法  官  吳金芳
                                      法　官  林揚奇
以上正本證明與原本無異。
如不服本判決應於收受本判決後10日內向本院提出上訴書狀，並
應敘述具體理由，如未敘述上訴理由者，應於上訴期間屆滿後20
日內補提理由書狀於本院（均須按他造當事人之人數附繕本）「
切勿逕送上級法院」。
中　　華　　民　　國　　96　　年　　7 　　月　　31　　日
                                      書記官  于耀文
附錄本判決論罪之法條
槍砲彈藥刀械管制條例第7條
未經許可，製造、販賣或運輸火砲、肩射武器、機關槍、衝鋒槍
、卡柄槍、自動步槍、普通步槍、馬槍、手槍或各類砲彈、炸彈
、爆裂物者，處死刑、無期徒刑或7 年以上有期徒刑；處徒刑者
，併科新台幣3 千萬元以下罰金。
未經許可，轉讓、出租或出借前項所列槍砲、彈藥者，處無期徒
刑或5 年以上有期徒刑，併科新台幣1 千萬元以下罰金。
意圖供自己或他人犯罪之用，而犯前二項之罪者，處死刑或無期
徒刑；處徒刑者，併科新台幣5 千萬元以下罰金。
未經許可，持有、寄藏或意圖販賣而陳列第1 項所列槍砲、彈藥
者，處5 年以上有期徒刑，併科新台幣1 千萬元以下罰金。
第 1 項至第 3 項之未遂犯罰之。
槍砲彈藥刀械管制條例第12條
未經許可，製造、販賣或運輸子彈者，處1 年以上7 年以下有期
徒刑，併科新台幣500 萬元以下罰金。
未經許可，轉讓、出租或出借子彈者，處6 月以上5 年以下有期
徒刑，併科新台幣300 萬元以下罰金。
意圖供自己或他人犯罪之用，而犯前二項之罪者，處3 年以上10
年以下有期徒刑，併科新台幣700 萬元以下罰金。
未經許可，持有、寄藏或意圖販賣而陳列子彈者，處5 年以下有
期徒刑，併科新台幣300 萬元以下罰金。
第 1 項至第 3 項之未遂犯罰之。
